<?xml version='1.0' encoding='utf-8'?>
<verb default="ingnigh" disambig="">
  <verbalNoun default="ingniú" />
  <verbalAdjective default="ingnithe" />
  <tenseForm default="ingnigh" tense="Past" dependency="Indep" person="Base" />
  <tenseForm default="ingníomar" tense="Past" dependency="Indep" person="Pl1" />
  <tenseForm default="ingníodar" tense="Past" dependency="Indep" person="Pl3" />
  <tenseForm default="ingníodh" tense="Past" dependency="Indep" person="Auto" />
  <tenseForm default="ingnigh" tense="Past" dependency="Dep" person="Base" />
  <tenseForm default="ingníomar" tense="Past" dependency="Dep" person="Pl1" />
  <tenseForm default="ingníodar" tense="Past" dependency="Dep" person="Pl3" />
  <tenseForm default="ingníodh" tense="Past" dependency="Dep" person="Auto" />
  <tenseForm default="ingníodh" tense="PastCont" dependency="Indep" person="Base" />
  <tenseForm default="ingnínn" tense="PastCont" dependency="Indep" person="Sg1" />
  <tenseForm default="ingníteá" tense="PastCont" dependency="Indep" person="Sg2" />
  <tenseForm default="ingnímis" tense="PastCont" dependency="Indep" person="Pl1" />
  <tenseForm default="ingnídís" tense="PastCont" dependency="Indep" person="Pl3" />
  <tenseForm default="ingnítí" tense="PastCont" dependency="Indep" person="Auto" />
  <tenseForm default="ingníodh" tense="PastCont" dependency="Dep" person="Base" />
  <tenseForm default="ingnínn" tense="PastCont" dependency="Dep" person="Sg1" />
  <tenseForm default="ingníteá" tense="PastCont" dependency="Dep" person="Sg2" />
  <tenseForm default="ingnímis" tense="PastCont" dependency="Dep" person="Pl1" />
  <tenseForm default="ingnídís" tense="PastCont" dependency="Dep" person="Pl3" />
  <tenseForm default="ingnítí" tense="PastCont" dependency="Dep" person="Auto" />
  <tenseForm default="ingníonn" tense="PresCont" dependency="Indep" person="Base" />
  <tenseForm default="ingním" tense="PresCont" dependency="Indep" person="Sg1" />
  <tenseForm default="ingnímid" tense="PresCont" dependency="Indep" person="Pl1" />
  <tenseForm default="ingnítear" tense="PresCont" dependency="Indep" person="Auto" />
  <tenseForm default="ingníonn" tense="PresCont" dependency="Dep" person="Base" />
  <tenseForm default="ingním" tense="PresCont" dependency="Dep" person="Sg1" />
  <tenseForm default="ingnímid" tense="PresCont" dependency="Dep" person="Pl1" />
  <tenseForm default="ingnítear" tense="PresCont" dependency="Dep" person="Auto" />
  <tenseForm default="ingneoidh" tense="Fut" dependency="Indep" person="Base" />
  <tenseForm default="ingneoimid" tense="Fut" dependency="Indep" person="Pl1" />
  <tenseForm default="ingneofar" tense="Fut" dependency="Indep" person="Auto" />
  <tenseForm default="ingneoidh" tense="Fut" dependency="Dep" person="Base" />
  <tenseForm default="ingneoimid" tense="Fut" dependency="Dep" person="Pl1" />
  <tenseForm default="ingneofar" tense="Fut" dependency="Dep" person="Auto" />
  <tenseForm default="ingneodh" tense="Cond" dependency="Indep" person="Base" />
  <tenseForm default="ingneoinn" tense="Cond" dependency="Indep" person="Sg1" />
  <tenseForm default="ingneofá" tense="Cond" dependency="Indep" person="Sg2" />
  <tenseForm default="ingneoimis" tense="Cond" dependency="Indep" person="Pl1" />
  <tenseForm default="ingneoidís" tense="Cond" dependency="Indep" person="Pl3" />
  <tenseForm default="ingneofaí" tense="Cond" dependency="Indep" person="Auto" />
  <tenseForm default="ingneodh" tense="Cond" dependency="Dep" person="Base" />
  <tenseForm default="ingneoinn" tense="Cond" dependency="Dep" person="Sg1" />
  <tenseForm default="ingneofá" tense="Cond" dependency="Dep" person="Sg2" />
  <tenseForm default="ingneoimis" tense="Cond" dependency="Dep" person="Pl1" />
  <tenseForm default="ingneoidís" tense="Cond" dependency="Dep" person="Pl3" />
  <tenseForm default="ingneofaí" tense="Cond" dependency="Dep" person="Auto" />
  <moodForm default="ingníodh" mood="Imper" person="Base" />
  <moodForm default="ingním" mood="Imper" person="Sg1" />
  <moodForm default="ingnigh" mood="Imper" person="Sg2" />
  <moodForm default="ingnímis" mood="Imper" person="Pl1" />
  <moodForm default="ingnígí" mood="Imper" person="Pl2" />
  <moodForm default="ingnídís" mood="Imper" person="Pl3" />
  <moodForm default="ingnítear" mood="Imper" person="Auto" />
  <moodForm default="ingní" mood="Subj" person="Base" />
  <moodForm default="ingnímid" mood="Subj" person="Pl1" />
  <moodForm default="ingnítear" mood="Subj" person="Auto" />
</verb>
